臺灣屏東地方法院刑事判決　　　　　　　99年度訴字第1126號
公　訴　人　臺灣屏東地方法院檢察署檢察官
被　　　告　劉世琛
指定辯護人　本院公設辯護人　謝弘章
上列被告因違反槍砲彈藥刀械管制條例案件，經檢察官提起公訴
（99年度偵字第8310號），本院判決如下：
    主  文
劉世琛未經許可，寄藏可發射子彈具有殺傷力之改造手槍，累犯
，處有期徒刑肆年捌月，併科罰金新臺幣伍萬元，罰金如易服勞
役，以新臺幣壹仟元折算壹日。扣案槍枝貳支（槍枝管制編號0
000000000號及槍枝管制編號0000000000號
，槍枝內各含彈匣壹個）及彈匣貳個均沒收之。
    事  實
一、劉世琛前於民國90年間，因槍砲及妨害自由案件，經本院以
    90年度訴字第444 號判處有期徒刑4 年6 月、10月，應執行
    有期徒刑5 年2 月，上訴後經臺灣高等法院高雄分院以91年
    度訴字第476 號駁回上訴，復經上訴於最高法院，並經最高
    法院於94年間以94年度台上字第1373號判決上訴駁回確定，
    再經臺灣高等法院高雄分院以96年度聲減字第1334號裁定妨
    害自由部分減為有期徒刑5 月，與前開槍砲部分應執行有期
    徒刑4 年9 月確定，並於98年1 月20日縮短刑期假釋付保護
    管束出監，於99年8 月17日假釋未經撤銷視為執行完畢。詎
    劉世琛猶不知悔改，明知可發射子彈，具有殺傷力之改造槍
    枝，係槍砲彈藥刀械管制條例第4 條第1 項第1 款所列管之
    槍砲，非經中央主管機關內政部之許可，不得無故持有或受
    寄代藏之，竟基於寄藏改造槍枝之犯意，未經許可，於98年
    8 月初某日，在臺南市某處網咖店內，收受友人林家清（已
    歿）所有而委託其代為保管之具有殺傷力，仿以色列IMI 廠
    941FBL型口徑9mm 制式半自動手槍製造，槍管內具6 條左旋
    來復線，擊發功能正常，可供擊發同口徑制式子彈使用之改
    造手槍2 支（槍枝管制編號0000000000號及槍枝管制編號00
    00000000號，槍枝內各含彈匣1 個）及彈匣2 個，並將之藏
    置於其位於屏東縣屏東市○○里○○路221 巷11號住處之水
    塔上而代為保管之，復於98年9 月20日將上開槍枝及彈匣移
    放至前揭住處隔壁不知情之親戚家空屋，又於99年9 月1 日
    因欲另覓他處藏放而再將上開槍枝與彈匣移至劉世琛所駕駛
    之車號3630 -LB號自小客車內，而於同年月3 日下午6 時45
    分許，在屏東縣屏東市○○○街330 號前為警查獲，始悉上
    情。
二、案經屏東縣政府警察局移送臺灣屏東地方法院檢察署檢察官
    偵查起訴。
    理  由
壹、程序部分：
    按被告以外之人於審判外之陳述，經當事人於審判程序同意
    作為證據，法院審酌該言詞陳述或書面陳述作成時之情況，
    認為適當者，亦得為證據，刑事訴訟法第159 條之5 第1 項
    定有明文。又傳聞法則之重要理論依據，在於傳聞證據未經
    當事人之反對詰問予以核實，乃予排斥，惟若當事人已放棄
    對原供述人之反對詰問權，於法院審判時表明同意該等傳聞
    證據可作為證據，基於證據資料愈豐富，愈有助於真實發現
    之理念，並貫徹刑事訴訟法修法加重當事人進行主義之精神
    ，確認當事人對於證據能力有處分權之制度，傳聞證據經當
    事人同意作為證據，法院認為適當者，亦得為證據。查本件
    被告劉世琛及其辯護人對卷附具傳聞證據性質之證據，均表
    示同意其有證據能力（見本院卷第58頁反面），且本院審酌
    該等證據作成時之情況及取得過程等節，認為以之為證據使
    用，應屬適當，是依刑事訴訟法第159 條之5 之規定，均有
    證據能力。
貳、實體事項：
一、訊據被告劉世琛對於上揭犯罪事實於警詢、偵查及本院審理
    中均坦承不諱，並有屏東縣政府警察局刑事警察大隊扣押筆
    錄、扣押物品目錄表、扣押物品收據及現場勘察採證與槍枝
    照片18張（見偵卷第41至54頁）等在卷足憑。又本件扣案之
    槍枝2 支及彈匣2 個經送往內政部警政署刑事警察局以檢視
    法、性能檢驗法及比對顯微鏡法鑑驗結果，認上開扣案槍枝
    2 支，均係仿造槍，為仿以色列IMI 廠941FBL型口徑9mm 制
    式半自動手槍製造，槍管內具6 條左旋來復線，擊發功能正
    常，可供擊發同口徑制式子彈使用，認均具殺傷力，而彈匣
    2 個均係金屬彈匣等情，有內政部警政署刑事警察局99年10
    月22日刑鑑字第0990133140號鑑定書1 份存卷可憑（見偵卷
    第91至94頁），上開鑑定結果，係鑑驗機關以其專業知識及
    精密儀器測試後所得之結論，自可憑信。而扣案之彈匣2 個
    ，均可供上開扣案槍枝使用，業經本院當庭勘驗屬實（見本
    院卷第58至59頁），是因認扣案之彈匣2 個係屬上開扣案槍
    枝之從物。故上開扣案改造手槍2 支（槍枝內各含彈匣1 個
    及彈匣2 個）均具有殺傷力，核屬槍砲彈藥刀械管制條例第
    4 條第1 項第1 款所規定管制之槍砲。綜上所述，堪認被告
    上開任意性之自白，確均與事實相符，堪以採信；是本案事
    證明確，被告上開犯行均洵堪認定，應予依法論科。
三、按槍砲彈藥刀械管制條例第4 條所稱之槍砲，依同條例第5
    條之規定，非經中央主管機關許可，不得持有、寄藏；而依
    同條例第4 條第1 項第1 款規定，該條例所稱槍砲，包括可
    發射金屬或子彈具有殺傷力之各式槍砲。是核被告所為係犯
    槍砲彈藥刀械管制條例第8 條第4 項之未經許可寄藏具有殺
    傷力之改造手槍罪。按寄藏與持有槍砲，均係將物置於自己
    實力支配之下，僅寄藏必先有他人之持有行為，而後始為之
    受寄代藏而已，故寄藏之受人委託代為保管，其保管之本身
    所為之持有，既係寄藏之當然結果，法律上自宜僅就寄藏行
    為為包括之評價，不應另就持有予以論罪（最高法院74年臺
    上字第3400號判例意旨參照），是被告持有上開槍枝及彈匣
    之行為，不另論罪。被告同時未經許可寄藏上開具有殺傷力
    之改造手槍2 支（內各含彈匣1 個）及彈匣2 個為一行為，
    僅論以一個未經許可寄藏具有殺傷力之改造手槍罪。又寄藏
    手槍之罪雖屬即成犯，但其寄藏後之持有行為，須至其寄藏
    行為終了之後始結束，故其因寄藏而持有手槍之行為，仍屬
    持有行為之繼續，而非寄藏狀態之繼續（最高法院92年度台
    上字第6158號判決參照），且被告曾受如事實欄所載之罪刑
    並於99年8 月17日執行完畢，有臺灣高等法院被告前案紀錄
    表可稽，其於有期徒刑執行完畢後5 年內之99年9 月3 日為
    警查獲時止，仍持有上開受寄藏之槍枝與彈匣已如前述，是
    可認被告於前揭有期徒刑執行完畢後5 年內故意再犯本件有
    期徒刑以上之罪，為累犯，應依刑法第47條第1 項規定加重
    其刑。爰審酌被告不思戒慎行事，雖明知槍枝對社會治安及
    人身安全之危害甚鉅，為政府極力查禁之物，且前業經寄藏
    槍枝而受刑之宣告並執行完畢，竟未受警惕仍受寄代藏前揭
    槍枝及彈匣而為此次犯行，實不足取，對社會秩序非無危害
    ，殊為不該，惟念被告犯後坦承犯行，表現悔意，態度良好
    ，兼衡其持有槍枝之數量、時間長短，及其學歷、職業、家
    庭狀況等一切情狀，量處如主文所示之刑，及就所處罰金刑
    部分諭知易服勞役之折算標準。
四、扣案槍枝管制編號0000000000號及槍枝管制編號0000000000
    號（槍枝內各含彈匣1 個）之仿以色列IMI 廠941FBL型口徑
    9mm 制式半自動手槍製造，槍管內具6 條左旋來復線，擊發
    功能正常，可供擊發同口徑制式子彈使用之改造槍枝2 支，
    均具殺傷力，均為槍砲彈藥刀械管制條例第4 條第1 項第1
    款及第5 條所定非經主管機關許可不得持有之槍砲，業如前
    述，均屬違禁物，均應依刑法第38條第1 項第1 款規定沒收
    之。又彈匣2 個為供被告寄藏手槍所用之物，係手槍之從物
    已如前述，爰亦依法宣告沒收。另檢察官雖具體求刑有期徒
    刑5 年2 月，惟本院審酌前揭各情，因認主文所示之宣告刑
    已可收懲戒之效且已與被告之罪責相當，檢察官上開求刑稍
    有過重之情，併此敘明。
據上論斷，應依刑事訴訟法第299條第1項前段，槍砲彈藥刀械管
制條例第8 條第4 項，刑法第11條、第47條第1 項、第42條第3
項、第38條第1 項第1 款，判決如主文。
本案經檢察官鍾佩真到庭執行職務。
中    華    民    國   100    年    5     月    3     日
                  刑事第一庭    審判長法  官  徐美麗
                                      法  官  許瑜容
                                      法  官  薛侑倫
以上正本證明與原本無異。
如不服本判決應於收受判決後10日內向本院提出上訴書狀，並應
敘述具體理由；其未敘述上訴理由者，應於上訴期間屆滿後20日
內向本院補提理由書（均須按他造當事人之人數附繕本）「切勿
逕送上級法院」。
中    華    民    國   100    年    5     月    3     日
                                      書記官  邱郁芸
附錄本件論罪科刑法條：
槍砲彈藥刀械管制條例第8條
未經許可，製造、販賣或運輸鋼筆槍、瓦斯槍、麻醉槍、獵槍、
空氣槍或第4 條第1 項第1 款所定其他可發射金屬或子彈具有殺
傷力之各式槍砲者，處無期徒刑或5 年以上有期徒刑，併科新臺
幣1 千萬元以下罰金。
未經許可，轉讓、出租或出借前項所列槍枝者，處5 年以上有期
徒刑，併科新臺幣1 千萬元以下罰金。
意圖供自己或他人犯罪之用，而犯前2 項之罪者，處無期徒刑或
7 年以上有期徒刑，併科新臺幣1 千萬元以下罰金。
未經許可，持有、寄藏或意圖販賣而陳列第1 項所列槍枝者，處
3 年以上10年以下有期徒刑，併科新臺幣7 百萬元以下罰金。
第1 項至第3 項之未遂犯罰之。
犯第1 項、第2 項或第4 項有關空氣槍之罪，其情節輕微者，得
減輕其刑。